行　政　法　院　判　決　　　　　　　　　　　　　八十七年度判字第一七七五號
　　原　　　告　甲○○
　　被　　　告　財政部臺北市國稅局
右當事人間因營利事業所得稅事件，原告不服行政院中華民國八十七年四月三十日台
八七訴字第二○○八七號再訴願決定，提起行政訴訟。本院判決如左︰
　　主  文
原告之訴駁回。
　　事  實
緣原告因凱捷水電工程有限公司（以下簡稱凱捷公司）八十一年度營利事業所得稅，
未依規定辦理結算申報，經被告依所得稅法第七十九條第一項規定核定所得額為新台
幣（下同）五七○、八九五元，應納稅額為一三二、七二四元。原告不服原核定，申
經復查，未獲變更，提起訴願、再訴願亦均遭駁回，遂提起本訴。茲摘兩造訴辯意
旨於次：
原告起訴意旨略謂︰一、緣原告於八十一年間，任凱捷公司負責人（係有名無實），
乃屬人頭負責人），該公司一切事務及本件系爭稅款等，原告顯然不了解，被告認原
告於八十一年積欠營利事業所得稅新台幣拾萬貳仟柒佰貳拾肆元乙節，使原告不服
。二、按本案因被告主張原告應繳納凱捷水電工程公司，於八十一年度，營利事業所
得稅額為新台幣五七○、八九五元，應繳納額為一三二、七二四元乙節確係不符。本
案稅款並非原告應負責繳納之責任，實際本案營利事業所得稅之問題，因原告於八十
二年二月二十三日，以台北第七十支局存證信函等五九號，函呈審計部、台北市國稅
局等，提出聲明在案，而且向司法機關提起民刑事訴訟，業經累訴數餘年之久，故被
告置之不理，不予詳加調查真相，竟意圖主張原告應繳納該稅款之責任，為此狀乞判
決撤銷一再訴願決定及原處分等語。
被告答辯意旨略謂︰一、緣原告係凱捷公司負責人，八十一年度營利事業所得稅，未
依規定辦理結算申報，經本局依所得稅法第七十九條第一項規定核定所得五七○、八
九五元，應納稅額一三二、七二四元。二、原告不服本局原核定，申請復查，經復查
決定，以本案限繳日期為八十三年五月二十五日。繳款書已於八十三年四月十六日送
達，申請復查最後期限應為八十三年六月二十四日，原告遲至八十六年元月三日始申
請復查，已逾首揭法令規定之法定不變期限，程序自有未合。又本案納稅義務人為凱
捷公司，而以甲○○名義申請復查，按大院五十年判字第一一○號判例：「法人為法
律上之獨立人格者，其與為法人代表人之自然人，係各別之權利義務主體，不容混為
一談。」其申請復查為主體不適格，乃從程序上駁回其復查之申請，原告不服訴經訴
願、再訴願決定，均持與本局相同之見解而予以駁回。次查原告訴稱其雖為凱捷公司
登記負責人，但公司一切營業狀況無法瞭解乙節，惟依據原告八十二年二月二十三日
致審計部、經濟部、臺灣省政府．．．等單位之郵局存證信函之內容，對公司之營運
狀況述甚詳，所訴不瞭解公司營運狀況，顯係推卸之詞。今復持相同理由向大院提
起行政訴訟核無足採據。原處分及所為復查、訴願、再訴願決定並無違誤，請准判決
駁回原告之訴等語。
　　理  由
按稅捐稽徵法第三十五條規定，納稅義務人對於核定稅捐之處分如有不服，應依規定
格式，明理由，連同證明文件，於規定期限內申請復查。次按法人為法律上之獨立
人格者，其與為法人代表人之自然人，係各別之權利義務主體，不容混為一談。本件
原告為凱捷公司之負責人，該公司未依規定辦理八十一年度營利事業所得稅結算申報
，經被告依所得稅法第七十九條第一項規定核定該公司所得額新台幣（下同）五七○
、八九五元，應納營利事業所得稅一三二、七二四元。原告不服，申經復查結果，以
本件納稅義務人為凱捷公司而非原告，其申請復查為當事人不適格，且已逾申請復查
期限，予以駁回。原告不服，循序提起行政訴訟，主張其僅係凱捷公司有名無實之人
頭負責人，該公司一切事務及應繳之本件稅款其並不了解，系爭稅款其無繳納之責云
云。惟查被告核定本件營利事業所得稅之納稅義務人為凱捷公司，並非原告，原告僅
為該公司負責人，雖得代表該公司就本件公法上義務提起行政救濟，然其個人既非本
件稅款之納稅義務人，揆諸首揭規定及說明，即無對本件稅款核課之處分提起行政救
濟之權利。乃原告以個人名義申請復查，且迄未表明係代表凱捷公司為之，其為當事
人適格之要件，即難認無欠缺。原復查決定及一再訴願決定以此理由遞予駁回，並無
不合。原告復提起行政訴訟，亦難謂有理由，應予駁回。
據上論結，本件原告之訴為無理由，爰依行政訴訟法第二十六條後段，判決如主文。
中    華    民    國     八十七      年      九      月       三        日
                    行 政 法 院 第 三 庭
                                審 判 長 評  事      曾  隆  興
                                         評  事      趙  永  康
                                         評  事      高  啟  燦
                                         評  事      蔡  進  田
                                         評  事      鄭  淑  貞
右  正  本  證  明  與  原  本  無  異
                                         法院書記官  郭  育  玎
中    華    民    國     八十七      年      九      月       三        日
